臺灣臺北地方法院民事裁定              100年度聲字第556號
聲  請  人  銘福投資股份有限公司
法定代理人  林鴻銘
相  對  人  王唯丞
            王博學
            王堉苓
上列當事人間債務人異議之訴事件（本院100年度訴字第3808號
），聲請人聲請停止執行，本院裁定如下：
    主  文
聲請人供擔保新台幣壹佰參拾壹萬元後，本院一百年度司執字第
七五六○號執行事件，就債務人銘福投資股份有限公司部分之強
制執行程序，於本院一百年度訴字第三八○八號民事事件判決確
定前應暫予停止。
    理  由
一、按有回復原狀之聲請，或提起再審或異議之訴，或對於和解
    為繼續審判之請求，或提起宣告調解無效之訴、撤銷調解之
    訴，或對於第4條第1項第5款之裁定提起抗告時，法院因必
    要情形或依聲請定相當並確實之擔保，得為停止強制執行之
    裁定，強制執行法第18條第2項定有明文。復按法院依強制
    執行法第18條第2項定擔保金額而准許停止強制執行之裁定
    者，該項擔保係備供債權人因停止執行所受損害之賠償，其
    數額應依標的物停止執行後，債權人未能即時受償或利用該
    標的物所受之損害額，或其因另供擔保強制執行所受之損害
    額定之，非以標的物之價值或其債權額為依據（最高法院91
    年度台抗字第429號裁判意旨參照）。
二、經查，本件聲請人以相對人執本院於民國96年3月14日所為
    96年度促字第10063號支付命令裁定，向本院聲請對聲請人
    所持有之詮甲股份有限公司股份為強制執行在案。聲請人業
    於100年9月9日，以連帶債務人林秋芬已為債權債務互相抵
    銷之意思表示，向本院提起債務人異議之訴（本院100年度
    訴字第808號），若不予停止執行，如將本件拍賣所得之金
    額分配予相對人，勢難以回復，為此聲請裁定停止本院100
    年度司執字第7560號執行事件之強制執行，經本院審查後，
    認為聲請人之聲請為有理由，應予准許。
三、再查，上開執行事件係相對人持前開支付命令，請求於新台
    幣（下同）521萬2,360元之範圍內，向本院聲請對聲請人財
    產為強制執行，就聲請人名下之詮甲股份有限公司229萬股
    股份，經本院定於100年9月15日公開拍賣，並由寰台置業股
    份有限公司以250萬元得標，此業經本院調閱100年度司執字
    第7560號清償債務強制執行事件查核無誤。又相對人因該強
    制執行程序所得受償之執行債權為521萬2,360元及自95年8
    月10日起至清償日止，按年息3.625%計算之利息，本院審酌
    相對人因停止執行，未能即時就其主張對聲請人享有之上開
    債權，經由收取強制執行分配款受償，可能因無法運用該筆
    資金而發生相當於利息之損失，該項損失之利率，以依法定
    利率即週年利率5%計算較為客觀，且不受利率波動之影響，
    應屬核算相對人因停止執行所受損害之妥適標準，而上開債
    務人異議之訴之民事訴訟，其標的價額既已逾民事訴訟法上
    訴第三審所定金額，為得上訴三審案件，參考各級法院辦案
    期限實施要點規定，第一、二、三審通常程序審判案件之辦
    案期限分別為1年4個月、2年、1年，共計4年4個月，加上裁
    判送達、上訴、分案等期間，則兩造間本案訴訟審理之期限
    約需5年，爰以此為預估聲請人提起債務人異議之訴獲准停
    止執行因而致相對人執行延宕之期間，堪認為相對人本可即
    時受償但因本件停止執行獲准而未能即時受償所受之損害，
    依前揭標準計算結果，數額約為130萬3,090元（計算式：
    521萬2,360元×5%×5年＝130萬3,090元），本院認聲請人
    應供擔保金額應以131萬元為適當，爰裁定如主文所示。
四、依強制執行法第18條第2項，裁定如主文。
中    華    民    國   100    年    10    月    5     日
                  民事第二庭    法  官  林欣苑
以上正本係照原本作成。
如對本裁定抗告須於裁定送達後10日內向本院提出抗告狀，並繳
納抗告費新台幣1,000元。
中    華    民    國   100    年    10    月    5     日
                                書記官  詹雪娥